【裁判字號】    98,訴,721
【裁判日期】    980819
【裁判案由】    違反槍砲彈藥刀械管制條例
【裁判全文】
臺灣桃園地方法院刑事判決               98年度訴字第721號
公  訴  人  臺灣桃園地方法院檢察署檢察官
被      告  甲○○
選任辯護人  林鈺雄律師
            李哲賢律師
上列被告因違反槍砲彈藥刀械管制條例案件，經檢察官提起公訴
（98年度偵字第6466號），本院判決如下：
    主  文
甲○○未經許可，寄藏手槍，處有期徒刑壹年捌月，併科罰金新
臺幣伍萬元，罰金如易服勞役，以新臺幣壹仟元折算壹日，扣案
手槍壹支（含彈匣壹個，槍枝管制編號0000000000號
）沒收之。
    事  實
一、甲○○初於民國97年2月間某日，在桃園縣蘆竹鄉○○路某
    處其所開設之洗車廠內，原不知情方允收受由其同不知情之
    僱員轉交真實姓名年籍不詳但綽號「石頭」之成年男性友人
    委託寄放之茶葉禮盒包裝物品，嗣於97年5月間某日，仍在
    上址處所，掀揭禮盒包裝始悉上列物品乃為具有殺傷力之德
    國WALTHER廠P99型口徑0.4吋制式半自動手槍1支（含彈匣，
    槍枝管制編號0000000000號）、槍枝內貯可供槍枝使用具有
    殺傷力之子彈1顆（見後所述業歷走火擊發導致彈藥部分燃
    燒殆盡剩餘彈頭1顆及彈頭碎片3片），詎其明知不得擅自寄
    藏前開槍枝、子彈，竟起寄藏前開槍枝、子彈之犯意，後旋
    未經許可無故藏放另置在其桃園縣蘆竹鄉○○路306號3樓辦
    公處所，迨於98年3月9日下午3時許，欲洽友人林秋安請詢
    槍彈報繳程序，遂攜前開槍枝、子彈往赴桃園縣蘆竹鄉○○
    路○段215號林秋安辦公處所，繼則不慎觸動槍枝扳機造成子
    彈擊發誤傷林秋安（所涉過失傷害罪嫌部分未據告訴），便
    將前開槍枝放回其上址辦公處所，迄於98年3月10日上午11
    時40分許，斯時於有偵查犯罪職權之公務員未發覺其涉寄藏
    前開槍枝、子彈犯行前主動投案自首該項犯罪願受裁判，甚
    且偕警返至其上址辦公處所起獲前開槍枝而報繳之。
二、案經桃園縣政府警察局蘆竹分局報告臺灣桃園地方法院檢察
    署檢察官偵查起訴。
    理  由
一、首論內政部警政署刑事警察局鑑驗書，固屬被告以外之人於
    審判外之書面陳述，係由司法警察機關送呈受檢察機關概括
    囑託之機關所為書面報告，性質上等同檢察官囑託機關鑑定
    者，合於刑事訴訟法第208條、第206條第1項規定，熨貼同
    法第159條第1項所示法定例外得為證據之情況，此有最高法
    院96年度台上字第2860號刑事判決意旨可稽，得作證據。次
    論桃園縣政府警察局蘆竹分局扣押筆錄及扣押物品目錄表所
    載被告甲○○本人填寫以外之內容，猶屬被告以外之人於審
    判外之書面陳述，究之當事人、辯護人於本院審理中未加爭
    執，進者被告於本院準備程序中同意充為證據，本院盱察凡
    諸陳述作成時之情況要無不當之處，適為本案證據，依刑事
    訴訟法第159條之5規定，順循容納為證。別論蒐證照片、前
    開槍枝、子彈殘部，均係非供述性證據，況無違背法定程序
    取得之情形，依刑事訴訟法第158條之4反面規定，洵備證據
    能力。
二、訊據被告屢於警詢、檢察官偵訊、本院準備程序及審理中向
    對上述犯罪事實坦承不諱，尚有扣押筆錄、扣押物品目錄表
    附卷及前開槍枝、子彈殘部扣案資佐，細剖前開槍枝、子彈
    殘部送呈內政部警政署刑事警察局以檢視法、性能檢驗法、
    電解腐蝕法、比對顯微鏡法鑑定表示「（就前開槍枝所為鑑
    定意見）認係口徑0.4吋制式半自動手槍，為德國WALTHER廠
    P99型，槍號遭磨滅，經以電解腐蝕法重現結果，因磨滅過
    深無法重現，槍管內具6條右旋來復線，擊發功能正常，可
    供擊發同口徑制式子彈使用，認具殺傷力。」「（就前開子
    彈殘部所為鑑定意見）送鑑彈頭1顆，認係彈頭鉛心碎片；
    送鑑彈頭碎片1片，認係銅包衣碎片；送鑑彈頭碎片1片，認
    係彈頭鉛心碎片；送鑑彈頭碎片1片，認係彈頭鉛心碎片。
    」等情明確，引有該局槍彈鑑定書併卷俾憑，睥以該等鑑定
    方法及鑑定結果皆無不符槍彈鑑定專業抑或違背經驗法則之
    處，又觀被告不慎觸動槍枝扳機造成子彈擊發所生破壞痕跡
    ，顯現木質堅硬地板遭到裂穿毀損表象，揚有蒐證照片彰徵
    ，自值採信前開槍枝、子彈殘部原型確如本判決事實欄所繕
    各該具有殺傷力之槍枝、子彈無訛，足昭其之自白委與事實
    相符，本案事證已臻明瞭，犯行堪以認定，應予依法論科。
三、按槍砲彈藥刀械管制條例所謂寄藏、持有行為，乃為行為之
    繼續，灼非狀態之繼續，寄藏、持有槍彈當下亟合犯罪成立
    ，俟待行為終了時點方告犯罪完結，此有最高法院90年度台
    非字第21號意旨可稽，其間法律雖有異動，倘該行為繼續延
    至新法施行後終了，應行適用新法，礙乏新舊法比較揀擇問
    題探討之餘地，此有最高法院88年度台上字第2968號刑事判
    決意旨可稽，承之被告寄藏前開槍枝犯行誠迄槍砲彈藥刀械
    管制條例第7條第4項條文修正施行後始屆完結，是務逕以修
    正後該項規定參照。
四、按槍砲彈藥刀械管制條例所敘寄藏、持有行為，均係將物置
    處實力支配之下，秉以寄藏必先泛存他人之持有行為再行受
    寄代藏境狀，故受人委託代為保管之寄藏舉措便為持有舉措
    涵蓋範圍，應僅特就寄藏犯行論罪，此有最高法院74年台上
    字第3400號判例意旨可稽，故核被告所為，係犯槍砲彈藥刀
    械管制條例第7條第4項未經許可寄藏手槍罪、同條例第12條
    第4項未經許可寄藏子彈罪。檢察官起訴書疏就被告寄藏前
    開槍枝、子彈犯行率植持有態樣罪名，悖違前揭最高法院見
    解，既經公訴人於本院審理中當庭更正法條，業達妥恰。縷
    研受寄保管本質所含持有乃寄藏之當然結果，法律上自宜徒
    就寄藏行為為包括之評價，則不另執被告持有前開槍枝、子
    彈行為議罪。析論被告係於同一時、地本諸寄藏前開槍枝、
    子彈之犯意而後代為保管，誠以單一寄藏行為同時觸犯上述
    各罪，為想像競合犯，依刑法第55條規定，應從一重之槍砲
    彈藥刀械管制條例第7條第4項未經許可寄藏手槍罪處斷。遍
    閱證人林秋安、李詩錦、林雨蓁迭於98年3月9日為警製作筆
    錄，向警說明前開槍枝、子彈走火擊發之過程，證稱內容咸
    無可能促警合理懷疑容係被告涉案之根據，被告速於翌日犯
    罪未被偵辦警員發覺前主動赴臨桃園縣政府警察局蘆竹分局
    ，自首寄藏前開槍枝、子彈行為接受裁判，復偕偵辦警員起
    獲前開槍枝而報繳之，各節契吻法定自首報繳減輕刑度要件
    ，揆之最高法院91年度台上字第615號刑事判決意旨，優先
    適用相較刑法第62條前段規定殊具特別法地位之槍砲彈藥刀
    械管制條例第18條第1項前段規定，依法減輕其刑。爰審酌
    被告知情無故寄藏前開槍枝、子彈之時間約逾半年有餘，影
    響他人生命、身體安全及整體社會治安危害非輕，忖念犯後
    坦承犯行深感悔悟，衡其頻因妨害自由、違反槍砲彈藥刀械
    管制條例案由獲罪，列有臺灣高等法院被告前案紀錄表供考
    ，素行以暴制暴漠視規範未思高堂弱子仰賴怙恃，臨訟之際
    突生孺慕照護衷腸企祈免除其刑，益見但求僥倖脫法之心，
    慮以其與辯護人陳言家中經濟窘境等情縱令屬實，憾若允准
    免刑寬典適將陷其欠缺改行遷善之省己效果，進斟犯罪之目
    的、手段、智識程度及生活狀況等一切情狀，量處如主文所
    示之刑，兼就併科罰金部分諭知易服勞役之折算標準。末論
    前開槍枝，著屬違禁物，依刑法第38條第1項第1款規定，茲
    予宣告沒收之；至論前開子彈，彈藥部分業歷走火擊發燃燒
    殆盡，所遺殘部不具殺傷力，非屬違禁物，無庸贅為沒收之
    諭知。
據上論斷，應依刑事訴訟法第299條第1項前段，槍砲彈藥刀械管
制條例第7條第4項、第12條第4項、第18條第1項前段，刑法第11
條、第55條、第42條第3項、第38條第1項第1款，判決如主文。
本案經檢察官林安紜到庭執行職務。
中    華    民    國    98    年    8     月    19    日
                  刑事第一庭  審判長法  官  曾淑華
                                    法  官  鄭吉雄
                                    法  官  俞力華
以上正本證明與原本無異。
如不服本判決應於收受判決後10日內向本院提出上訴書狀，並應
敘述具體理由。其未敘述上訴理由者，應於上訴期間屆滿後20日
內向本院補提理由書 (均須按他造當事人之人數附繕本)「 切勿
逕送上級法院」。
                                    書記官  資念婷
中    華    民    國    98    年    8     月    28    日
附錄本案論罪科刑法條
槍砲彈藥刀械管制條例第7條
（製造販賣或運輸重型槍砲罪）
未經許可，製造、販賣或運輸火砲、肩射武器、機關槍、衝鋒槍
、卡柄槍、自動步槍、普通步槍、馬槍、手槍或各類砲彈、炸彈
、爆裂物者，處死刑、無期徒刑或7年以上有期徒刑；處徒刑者
，併科新臺幣3,000萬元以下罰金。
未經許可，轉讓、出租或出借前項所列槍砲、彈藥者，處無期徒
刑或5年以上有期徒刑，併科新臺幣1,000萬元以下罰金。
意圖供自己或他人犯罪之用，而犯前2項之罪者，處死刑或無期
徒刑；處徒刑者，併科新臺幣5,000萬元以下罰金。
未經許可，持有、寄藏或意圖販賣而陳列第1項所列槍砲、彈藥
者，處5年以上有期徒刑，併科新臺幣1,000萬元以下罰金。
意圖供自己或他人犯罪之用，以強盜、搶奪、竊盜或其他非法方
法，持有依法執行公務之人所持有之第1項所列槍砲、彈藥者，
得加重其刑至二分之一。
第1項至第3項之未遂犯罰之。
槍砲彈藥刀械管制條例第12條
（製造、販賣或運輸子彈罪）
未經許可，製造、販賣或運輸子彈者，處1年以上7年以下有期徒
刑，併科新臺幣500萬元以下罰金。
未經許可，轉讓、出租或出借子彈者，處6月以上5年以下有期徒
刑，併科新臺幣300萬元以下罰金。
意圖供自己或他人犯罪之用，而犯前2項之罪者，處3年以上10年
以下有期徒刑，併科新臺幣700萬元以下罰金。
未經許可，持有、寄藏或意圖販賣而陳列子彈者，處5年以下有
期徒刑，併科新臺幣300萬元以下罰金。
第1項至第3項之未遂犯罰之。


司法院資訊處製作；財團法人民間司法改革基金會備份。
